---
title: "Exercicio 1 - Sessão 5 Pratica em R"
output:
  html_document:
    df_print: paged
---

# Primeira atividade em R - Sessão 5.32

1.  Crie duas variáveis Ana e Paulo e atribua a elas valores de suas idades, sendo respectivamente 8 e 12 anos. As variáveis devem ser do tipo inteiro. Imprima no console "A menina é mais velha" ou "O menino é mais velho" como resultado de um teste lógico:

```{r}
Ana = 8L
Paulo = 12L
ifelse (Ana > Paulo, "A menina é mais velha.", "O menino é mais velho.")
```

2.  BOD é um objeto existente no R. Verifique qual a classe deste objeto:

```{r}
class(BOD)
```

3.  Crie um vetor que armazene números de 1 a 10 e posteriormente imprima os valores pares:

```{r}
vetor = 1:10
for (x in vetor){
 if (vetor[x]%%2==0)
   (print(vetor[x]))
}
```

4.  women é um dataframe existente no R. Imprima as 10 últimas linhas:

```{r}
#women
tail(women, n=10)
```

5.  Use a função plot do R para produzir um gráfico dos atributos Sepal.Width e Petal.Length do conjunto de dados Iris. O gráfico deve imprimir apenas das linha 50 até 100:

```{r}
#plot(iris)
plot(iris[50:100,c(2,3)])
#result = iris [50:100,c(2,3)]
#plot(result)
```

6.  Crie dois vetores de tamanhos iguais, some as posições equivalentes dos vetores e imprima o resultado:

```{r}
vetor1 = c(1:4)
vetor2 = c(5:8)
#for (x in vetor1)
    #print(vetor1[x]+ vetor2[x])
print (vetor1+vetor2)
```

7.  Imprima o número de linhas, de coluna, nomes das linhas e nome das colunas do conjunto de dados CO2:

```{r}
CO2
dim(CO2) [1]
dim(CO2) [2]
rownames(CO2)
colnames(CO2)
```
